【裁判字號】    96,交簡上,281
【裁判日期】    970214
【裁判案由】    過失傷害
【裁判全文】
臺灣臺北地方法院刑事判決           96年度交簡上字第281號
上  訴  人  臺灣臺北地方法院檢察署檢察官
被      告  乙○○
上列上訴人因被告過失傷害案件，不服本院台北簡易庭於民國九
十六年十月二十二日所為九十六年度北交簡字第二二六一號第一
審刑事簡易判決（聲請簡易判決處刑案號：臺灣台北地方法院檢
察署九十六年度偵字第一四七四二號），提起上訴，本院管轄之
第二審合議庭判決如下：
    主      文
上訴駁回。
    事實及理由
一、本案經本院審理結果，認為第一審判決適用刑法第二百八十
    四條第一項前段、第四十二條第三項、第七十四條第一項第
    一款，刑法施行法第一條之一第一項、第二項但書，中華民
    國九十六年罪犯減刑條例第二條第一項第三款，判處被告乙
    ○○因過失傷害人，應處罰金新臺幣四千元，如易服勞役以
    新臺幣一千元折算一日；減為罰金新臺幣二千元，如易服勞
    役以新臺幣一千元折算一日，緩刑二年，經核認事用法俱無
    違誤，量刑亦稱妥適，應予維持。故本件之事實、理由及證
    據均引用第一審判決書之記載（如附件）。
二、上訴意旨略以：被告乙○○自民國九十六年三月二十六日案
    發以來，均未向告訴人甲○○表達慰問之意，亦未理會告訴
    人所受之身心創傷，原審判決所量之刑度顯然過輕等語。惟
    被告於本院審理時，已自白犯行，並當庭向告訴人致歉，又
    積極尋求和解，嗣當庭與告訴人達成和解，將款項全數交付
    給告訴人，告訴人亦表示對原審判決之刑度並無意見，有本
    院審理筆錄及公務電話紀錄各一份在卷可稽，是原審判決之
    認事用法並無違誤，量刑亦屬允當。則檢察官以量刑過輕提
    起上訴，並無理由，應予駁回。
據上論斷，依刑事訴訟法第四百五十五條之一第三項、第三百六
十八條、第三百七十三條，判決如主文。
本案經檢察官黃珮瑜到庭執行職務。
中    華    民    國    97    年    2     月    14    日
                  刑事第三庭    審判長法  官  沈君玲
                                      法  官  胡宗淦
                                      法  官  游士珺
上正本證明與原本無異。
不得上訴。
                                      書記官  林素霜
中    華    民    國    97    年    2     月    15    日
附件：
臺灣臺北地方法院刑事簡易判決      96年度北交簡字第2261號
聲  請  人  臺灣臺北地方法院檢察署檢察官
被      告  乙○○  女  24歲（民國○○年○○月○○日生）
                    身分證統一編號：Ｚ000000000號
                    住台北縣中和市○○路68巷6之2號3樓
上被告因過失傷害事件，經檢察官聲請以簡易判決處刑（96年度
偵字第14742號），本院判決如下：
    主      文
乙○○因過失傷害人，處罰金新臺幣肆仟元，如易服勞役，以新
臺幣壹仟元折算壹日；減為罰金新臺幣貳仟元，如易服勞役，以
新臺幣壹仟元折算壹日。緩刑貳年。
    事實及理由
一、犯罪事實及證據均引用檢察官聲請簡易判決處刑書之記載（
    如附件）。又本件被告之犯罪時間在96年4月24日以前，合
    於中華民國九十六年罪犯減刑條例第2條第1項第3款之規定
    ，應依法減其宣告刑如主文所示。查被告前未曾受有期徒刑
    以上刑之宣告，此有刑案資料查註紀錄表、台灣高等法院被
    告前案紀錄表各一份在卷可稽，其因一時失慮，致觸刑章，
    事後深具悔意，且情節亦屬輕微，經此教訓應知所警惕而無
    再犯之虞，本院認對被告所處之刑以暫不執行為適當，爰併
    宣告緩刑二年，以啟自新。
二、依刑事訴訟法第449條第1項前段、第454條第2項，刑法第28
    4條第1項前段、第42條第3項、第74條第1項第1款，中華民
    國刑法施行法第1條之1第1項、第2項前段，中華民國九十六
    年罪犯減刑條例第2條第1項第3款，逕以簡易判決處如主文
    所示之刑。
如不服本件判決，得自收受送達之日起十日內，表明上訴理由，
向本庭（臺北市○○○路○段126巷1號）提起上訴狀。
中    華    民    國    96    年    10    月    22    日
                  臺灣臺北地方法院臺北簡易庭
                                  法  官  余學淵
以上正本證明與原本無異。
中    華    民    國    96    年    10    月    22    日
                                  書記官  巫美華
附錄本案論罪科刑法條全文：
刑法第284條第1項：
因過失傷害人者，處6月以下有期徒刑、拘役或500元以下罰金。
致重傷者，處1年以下有期徒刑、拘役或500元以下罰金。
附件：
臺灣臺北地方法院檢察署檢察官聲請簡易判決處刑書
                                     96年度偵字第14742號
    被      告  乙○○  女  23歲（民國○○年○○月○○日生）
                        住臺北縣中和市○○路68巷6之2號3
                          樓
                        國民身分證統一編號：Ｚ000000000號
上被告因過失傷害案件，業經偵查終結，認為宜聲請以簡易判決
處刑，茲將犯罪事實及證據並所犯法條分敘如下：
            犯罪事實
一、乙○○於民國96年3月26日上午8 時許，騎乘車牌號碼WTX－
    430 號輕型機實，沿臺北市○○路往公館方向行駛，行經臺
    北市○○○路○段與汀州路2段口時，本應注意轉彎車應禮讓
    直行車先行，且依當時之情形，能注意，並無不能注意之情
    事，竟疏未注意而逕行欲右轉，導致甲○○自右後方直行而
    來之XNB－790號重型機車閃避不及而發生衝撞，甲○○因而
    受有右肩挫傷等傷害，嗣警員至現處理，始獲上情。
二、案經甲○○訴由臺北市政府警察局中正第二分局報告偵辦。
            證據並所犯法條
一、證據：
（一）被告乙○○之供述。
（二）證人即告訴人甲○○之證述。
（三）臺北市政府警察局中正第二分局交通分隊道路交通事故現
      場圖、補充資料表、談話紀錄表、調查報告表（一）（二
      ）各1份、現場照片12張在卷可稽。
（四）告訴人之郵政醫院診斷證明書1 張附卷可參，被告犯嫌應
      堪認定。
二、所犯法條：按轉彎車應讓直行車先行，道路交通安全規則第
    102條第1項第7 款定有明文。本件被告乙○○為轉彎車，告
    訴人甲○○為直行車等情，業經被告供承在卷，足認本件交
    通事故之發生原因，係因被告未禮讓告訴人先行，導致告訴
    人因而受有傷害，被告有過失甚明。核被告乙○○所為，係
    犯刑法第284條第1項前段過失傷害罪嫌。
三、依刑事訴訟法第451條第1項聲請逕以簡易判決處刑。
    此  致
臺灣臺北地方法院
中    華    民    國    96    年    8     月    8     日
                              檢  察  官  蕭  惠  菁


司法院資訊處製作；財團法人民間司法改革基金會備份。
